# 关于上市公司资产置出审计报告问题

提问人：djcqq 时间：2017-05-03 18:22:58
陈版及各路大神好： 求助关于上市公司资产置出审计报告问题。 上市公司A于 2016 年 6 月成立子公司B，并于 2016 年 6 月将A母公司所有的资产负债以长投的形式划转至B公司，其中包含A公司对C¥D公司的股权，划转后C¥D公司成为B公司的子公司。
现需编制B公司 2016 年 12 月时点的资产出售审计报告。 问题：编制B公司合并审计报告时期初比较数据如何确定？适用统一控制下企业合并追溯至 2016 年 1 月 1 日，还是追溯至B公司成立日 2016 年 5 月？期初比较数据是否需要将A公司数据纳入考虑？

回答人：chenyiwei
如果是编制B的法定报表，则一般理解应从B的成立日（ 2016 年 6 月）开始编制。但此处所要讨论的实际上是上市公司拟置出资产历史财务报表的编制，所以应当采用特殊编制基础，从二年一期的最早期初开始编制。如果是整体资产置出，则置出资产的前二年报表实际上与上市公司的前两年年度报表数据无重大差异。

提问人：djcqq 时间：2017-05-03 19:13:49
谢谢陈版，此次为上市公司整体资产置出（此次为纯资产置出，暂不资产置入），按照您的意思，置出资产的审计报告应当采用特殊编制基础，视B公司期初一直存在，前 2 年采用上市公司A数据？ 如果采用特殊编制基础，还有一个细节问题，B在编制 2016 年报表时，A公司 2016 年1-5月利润表、现金流表应当纳入B公司的合并范围？

回答人：chenyiwei
可以这样理解。B在特殊基础下编制 2016 年报表时，A公司 2016 年1-5月利润表、现金流表应当纳入B公司的合并范围。